臺灣南投地方法院刑事判決
111年度訴字第111號
公  訴  人  臺灣南投地方檢察署檢察官 
被      告  葉坤宏



選任辯護人  陳益軒律師（法扶律師）
上列被告因違反毒品危害防制條例等案件，經檢察官提起公訴（
111年度偵字第1276號、111年度偵字第1639號、111年度偵字第1
874號），本院判決如下：
    主    文
甲○○犯如附表一、二各編號「論罪科刑及沒收」欄所示之罪，各
處如附表一、二各編號「論罪科刑及沒收」欄所示之刑及沒收。
應執行有期徒刑柒年。
    犯罪事實
一、甲○○明知甲基安非他命係毒品危害防制條例第2條第2項第2
    款所規定之第二級毒品，不得非法持有、販賣，且經衛生福
    利部（即改制前之行政院衛生署）明令公告列為禁藥管理，
    屬藥事法第22條第1項第1款所規範之禁藥，依法不得轉讓，
    竟基於販賣第二級毒品以營利之犯意及轉讓禁藥之犯意，以
    如附表三編號1所示之門號0000000000號行動電話對外聯絡
    販毒事宜，於如附表一所示之時間、地點、價格販賣甲基安
    非他命與附表一所示之人，另於附表二所示之時間、地點轉
    讓甲基安非他命與附表二所示之人。嗣於民國111年2月15日
    14時5分許，為警於甲○○位於南投縣○○鄉○○路000○00號住處
    搜索，扣得如附表三編號1所示之行動電話而查悉上情。
二、案經臺灣南投地方檢察署檢察官簽分暨南投縣政府警察局南
    投分局報告臺灣南投地方檢察署檢察官偵查起訴。
    理    由
一、證據能力之認定：
　㈠按被告以外之人於審判外之言詞或書面陳述，除法律有規定
    者外，不得作為證據；又被告以外之人於審判外之陳述，雖
    不符刑事訴訟法第159條之1至第159條之4之規定，而經當事
    人於審判程序同意作為證據，法院審酌該言詞陳述或書面陳
    述作成時之情況，認為適當者，亦得為證據。刑事訴訟法第
    159條第1項及第159條之5第1項分別定有明文。經查，本判
    決下列所引用被告甲○○以外之人於審判外之陳述，被告及辯
    護人於本院準備程序表示對證據能力沒有意見，同意有證據
    能力（見本院卷第100頁），本院審酌上開證據資料作成時
    之情況，尚無違法不當或證明力明顯過低之瑕疵，亦認為以
    之作為證據應屬適當，爰依上開規定，認前揭證據資料均有
    證據能力。
　㈡次按除法律另有規定外，實施刑事訴訟程序之公務員因違背
    法定程序取得之證據，其有無證據能力之認定，應審酌人權
    保障及公共利益之均衡維護，刑事訴訟法第158條之4定有明
    文。本案以下所引用之非供述證據，並無證據證明係實施刑
    事訴訟程序之公務員違背法定程序所取得，且經本院於審理
    時合法踐行調查程序，自應認均具有證據能力，得作為證據
    。　
二、認定犯罪所憑之證據及理由：
　㈠上開犯罪事實，業據被告於警詢、偵訊、本院準備程序及審理中均坦承不諱，核與證人鍾惠如、蔡政融、陳翰奕、江建國、陳志忠、吳建樑、張東源、蔡昆整於警詢及偵查中之證述相符（見警卷一第45頁至第67頁、第105頁至第113頁、第131頁至第148頁、第171頁至第192頁、第192頁至第209頁、第250頁至第259頁；警卷二第226頁至第234頁、第254頁至第269頁；他卷二第2頁至第4頁、第55頁至第57頁、第88頁至第90頁、第119頁至第121頁、第260頁至第265頁；他卷三第149頁至第152頁、第225頁至第229頁、第253頁至第255頁），並有指認犯罪嫌疑人記錄表、本院111年聲搜字第000036號搜索票、南投縣政府警察局南投分局搜索扣押筆錄、扣押物品目錄表、無應扣押物證明書、現場照片及扣押物品照片、本院110聲監字第000216號、110年聲監續字第000574號、110年聲監續字第00643號通訊監察書、通聯調閱查詢單及通訊監察譯文、LINE畫面截圖、GOOGLE地圖（蔡政融與被告交易地點）、監視器畫面截圖、雙向通聯紀錄、蔡昆整、陳翰奕的手機通聯截圖、江建國手機畫面截圖、監視器畫面截圖、現場照片等件在卷可稽（見警卷一第42頁至第44頁、第68頁至第70頁、第76頁、第92頁至第93頁、第95頁至第96頁、第98頁至第99頁、第101頁至第102頁、第114頁至第122頁、第149頁至第158頁、第160頁至第165頁、第193頁至第196頁、第210頁至第226頁、第229頁至第237頁、第242頁至第244頁、第260頁至第266頁；見警卷二第235頁至第241頁、第243頁至第245頁、第270頁至第276頁；他卷一第11頁至第18頁、第352頁至第353頁；他卷二第69頁至第74頁、第244頁至第246頁；見他卷三第132、135頁至第141頁），足徵被告此部分任意性自白與事實相符，應堪採信。 
　㈡又販賣毒品既係違法行為，非可公然為之，亦無公定價格，
    且容易分裝、增減份量，而買賣之價格，可能隨時依交易雙
    方關係之深淺、購毒者之資力、需求量及對行情之認知、毒
    品來源是否充裕、查緝是否嚴謹、風險大小等情形，而異其
    標準，非可一概而論，從而販賣之利得，除販賣之價量俱臻
    明確外，委難察得實情，然販賣者從價差或量差中牟利之方
    式雖異，其意圖營利之販賣行為則無二致。是縱未確切查得
    販賣賺取之實際差價，但除別有事證，足認係按同一價格轉
    讓，確未牟利之情形外，尚難執此認非法販賣之事證有所不
    足，致知過坦承者難辭重典，飾詞否認者反得逞僥倖，而失
    情理之平；且苟無利可圖，應無甘冒被查緝法辦之危險而平
    白為無償轉讓毒品之可能，是其販入之價格必較售出之價格
    低廉，而有從中賺取買賣差價牟利之意圖及事實，應屬符合
    論理法則且不違背社會通常經驗之合理判斷。經查，本案毒
    品交易，係由證人蔡政融、江建國、陳翰奕、陳志忠、吳建
    樑與被告聯繫，由被告與渠等均約定取得價款並交付毒品，
    均屬有償交易，而販毒過程可能遭警臨檢查獲，當場交付第
    二級毒品，更足遭追訴販毒重罪，再觀上開證人與被告既非
    至親，被告豈可能甘冒被查緝致罹重典之風險而交付毒品，
    竟不圖將本求利（或由量差、質差、價差等情，其圖利情形
    不一而足），此顯與常情相去甚遠，可認被告應有營利之意
    圖無訛。再佐以本案卷附通訊監察譯文內容，被告與上開證
    人毒品交易情形，係以彼此互有默契之暗語或含混語詞通話
    ，而毋須清楚陳述欲交易之種類、價錢等情，雙方即可得知
    悉交易之內容，可見毒品交易之雙方對此早有相當了解並習
    以為常、行之已久，方能在不須明講之下即互瞭彼此心意，
    此顯與實務一般查獲之販賣毒品模式相同，當可認被告進行
    毒品交易必有利可圖，堪認被告確有營利之意圖無疑。
  ㈢綜上所述，被告有為附表一所示販賣第二級毒品甲基安非他
    命及如附表二所示轉讓禁藥之犯行，事證明確，洵堪認定，
    均應依法論科。 　　　
三、論罪科刑：
　㈠按甲基安非他命係毒品危害防制條例第2條第2項第2款所定之
    第二級毒品，不得非法持有、轉讓、販賣。又按甲基安非他
    命為藥事法第22條第1項第1 款規定公告列管之禁藥，明知
    為禁藥而轉讓者，藥事法第83條亦定有處罰明文，故行為人
    明知甲基安非他命為禁藥而轉讓予他人，除成立毒品危害防
    制條例第8條第2項之轉讓第二級毒品罪外，亦構成藥事法第
    83條第1項之轉讓禁藥罪，此係屬同一犯罪行為而同時有二
    種法律可資處罰之法規競合情形，應依重法優於輕法、後法
    優於前法原則，擇一處斷。又毒品危害防制條例第8條第2項
    轉讓第二級毒品罪之法定本刑為「6月以上5年以下有期徒刑
    ，得併科新臺幣（下同）70萬元以下罰金」。而藥事法第83
    條第1項規定之轉讓禁藥法定本刑係「7年以下有期徒刑，得
    併科5,000萬元以下罰金」，刑度較毒品危害防制條例第8條
    第2項為重。故除轉讓之第二級毒品甲基安非他命達一定之
    數量，或轉讓予未成年人，或明知為懷胎婦女而轉讓，或轉
    讓混合第二級毒品在內之二種以上毒品者，各應依毒品危害
    防制條例第8條第6項、第9條之規定加重其刑至二分之一之
    情形外，藥事法第83條第1項之法定本刑，顯較前揭毒品危
    害防制條例轉讓第二級毒品罪之法定本刑為重，自應優先適
    用藥事法第83條第1項之規定處斷（最高法院110年度台上字
    第3318號判決意旨參照）。則被告就附表二所示時地，轉讓
    第二級毒品甲基安非他命部分，並無證據足認其轉讓甲基安
    非他命之數量已達淨重10公克以上，不得遽依毒品危害防制
    條例第8條第6項加重其刑，而應依藥事法第83條第1項轉讓
    禁藥罪論處。是核被告如附表一所為，均係犯毒品危害防制
    條例第4條第2項之販賣第二級毒品罪；就附表二所為，均係
    犯藥事法第83條第1項之轉讓禁藥罪。被告上開販賣甲基安
    非他命前持有各該毒品之低度行為，為各次販賣之高度行為
    所吸收，均不另論罪。又因藥事法並無處罰持有禁藥之明文
    ，依法律適用整體性法理，自無被告轉讓禁藥甲基安非他命
    前持有該禁藥之低度行為，為轉讓之高度行為所吸收之問題
    。
　㈡被告所犯上開12次販賣第二級毒品罪及2次轉讓禁藥罪間，犯
    意各別，行為互殊，應予分論併罰。
  ㈢被告前於110年間因施用第二級毒品，經本院以110年度投簡
    字第37號判決處有期徒刑2月確定，110年10月29日徒刑易科
    罰金執行完畢，此有被告前案紀錄表在卷可稽。本案被告固
    於徒刑執行完畢後犯如附表一編號4、5、6所示之罪，然起
    訴書既未記載被告構成累犯的事實，亦無請求本院裁量加重
    其刑，參酌最高法院110年度台上大字第5660號裁定意旨，
    尚無從論以累犯。
　㈣按犯毒品危害防制條例第4條至第8條之罪於偵查及審判中均
    自白者，減輕其刑，同條例第17條第2項定有明文。另按行
    為人轉讓同屬禁藥之第二級毒品甲基安非他命予成年人，依
    重法優於輕法之原則，擇較重之藥事法第83條第1項轉讓禁
    藥罪論處，如行為人符合毒品條例第17條第2項規定之要件
    ，仍應適用該條項規定減輕其刑（最高法院110年度台上字
    第552號刑事判決意旨參照）。查被告就附表一編號1至編號
    5、編號7至編號12所示販賣第二級毒品之犯行及如附表二編
    號1、2所示轉讓禁藥甲基安非他命犯行，業已於偵查及本院
    審理中均坦認不諱，已如前述，爰均依毒品危害防制條例第
    17條第2項之規定，減輕其刑。至附表一編號6所示此次販賣
    第二級毒品罪，被告於偵查中供稱：江建國是來我住處向我
    朋友買的，東西是我朋友的等語（見他卷三第227頁），並
    無自白此次犯行，難認有上開減刑規定之適用。
  ㈤再按毒品危害防制條例第17條第1項所稱「供出毒品來源，
    因而破獲其他正犯或共犯者」，指被告供出毒品來源之具體
    相關資料，使偵查犯罪之公務員因而發動調查或偵查，據以
    破獲共同正犯或共犯而言。換言之，被告之「供出毒品來源
    」，與公務員對之發動調查或偵查，並進而破獲共犯或正犯
    之間，論理上須有先後，且須有相當因果關係，始足當之（
    最高法院103年度台上字第2913號判決要旨參照）。經查，
    本案被告於偵查時固供出毒品上手為綽號「小白」之張德雄
    ，然未供述明確之販賣時間、地點及販賣價格，且張德雄已
    於110年11月5日因案遭查獲入監服刑，難認被告所有之毒品
    確向張德雄所購買，難依被告之單一指認查清上手及相關來
    源，並未因被告之供述而查獲上手或其他共犯乙節，此有臺
    灣南投地方檢察署111年9月30日乙○云信111偵1276字第1119
    020391號函、南投縣政府警察局南投分局 111年10月18日頭
    投警偵字第1110022401號函暨所附偵查報告書在卷可佐（見
    本院卷第104頁、第110頁至第112頁）。是被告並無因供出
    上手因而查獲之情形，尚無毒品危害防制條例第17條第1項
    規定之適用。
  ㈥按刑法第59條所定之酌量減輕其刑，係裁判上之減輕，必以
    犯罪之情狀顯可憫恕，認為科以最低度刑仍嫌過重者，始有
    其適用。又所謂「犯罪之情狀」，與同法第57條規定科刑時
    應審酌之一切情狀，並非有截然不同之領域，於裁判上酌減
    其刑時，應就犯罪一切情狀（包括第57條所列舉之10款事項
    ），予以全盤考量，審酌其犯罪有無可憫恕之事由，即有無
    特殊之原因與環境，在客觀上足以引起一般同情，以及宣告
    法定低度刑，是否猶嫌過重等等，以為判斷（最高法院95年
    度台上字第6157號判決意旨參照）。被告就如附表一編號6
    所示販賣第二級毒品犯行，於偵查中否認，但嗣後於本院審
    理中業已坦承犯行，堪認尚知悔悟，且販賣毒品對象、數量
    非多，衡酌其所犯客觀情節與專門大量販賣毒品營利謀生之
    所謂「大盤」顯非相同，而其所犯販賣第二級毒品罪，因其
    未於偵查中自白或供出毒品來源因而查獲共犯、正犯等情，
    而無毒品危害防制條例第17條第2項減輕其刑、同條第1項減
    免其刑等規定之適用，最低宣告刑即為10年以上有期徒刑，
    是依社會一般觀念及法律情感，在客觀上實足以引起一般人
    之同情，而有情輕法重之憾，故依刑法第59條規定減輕其刑
    。至其餘如附表一編號1至5、7至12所示販賣第二級毒品之
    犯行，經依前述偵審中自白之規定減輕其刑後，最低本刑已
    大幅減低，考量被告為智識健全之人，對販賣毒品為不法行
    為，當無不知之理，仍貪圖己利販賣第二級毒品，其販毒行
    為不僅直接傷害購毒者身心健康，對施用毒品者之家庭也帶
    來負面影響，並有滋生其他犯罪之可能，對社會所生危害程
    度不輕，惡性不淺，犯罪情狀客觀上並不足以引起一般人之
    同情，自無顯可憫恕，縱科以最低度刑猶嫌過重之情形，因
    此無再依適用刑法第59條規定酌減其刑之餘地。
  ㈦爰以行為人之責任為基礎，審酌其明知甲基安非他命為法律
    所列管之第二級毒品，仍非法持有、販賣及轉讓，戕害國民
    健康且對社會秩序有潛在之危害，為法律所嚴禁，且經政府
    法令一再宣導，猶漠視法令，為圖自己之不法利益而販賣及
    無償轉讓，實應予以非難。惟兼衡被告犯後坦承犯行之犯後
    態度，暨其每次販賣及轉讓之數量非高，販賣之金額為新臺
    幣（下同）500至3000元不等之金額，轉讓、販賣之對象亦
    不多，及其於本院審理中自陳高中畢業之智識程度、從事建
    築業、家中經濟為小康，家中尚有母親、弟弟之生活狀況（
    見本院卷第136頁）、暨其犯罪動機、目的、手段、所生危
    害等一切情狀，分別量處如附表一、二所示之刑。再就被告
    所犯各罪之犯罪類型、行為態樣、手段、動機、侵害法益種
    類及責任非難程度，經整體評價後，定其應執行之刑如主文
    所示，以資懲儆。
四、沒收部分：
　㈠扣案如附表三編號1所示之行動電話1支（含門號0000000000
    號SIM卡1張），為被告所有，供其為本案販賣、轉讓甲基安
    非他命所用，業據被告供述在卷，且有各該通訊監察譯文在
    卷可憑，應依毒品危害防制條例第19條第1項規定，不問屬
    於犯罪行為人與否，宣告沒收。
  ㈡被告本案如附表一各編號所示販賣第二級毒品之價金，為其
    犯罪所得，並未扣案，應依刑法第38條之1第1項規定，於被
    告所犯各該罪刑項下宣告沒收，並依同條第3項規定，於全
    部或一部不能沒收或不宜執行沒收時，追徵其價額。　
據上論斷，應依刑事訴訟法第299條第1項前段，判決如主文。
本案經檢察官石光哲提起公訴，檢察官吳宣憲到庭執行職務。
中　　華　　民　　國　　111 　年　　12　　月　　21　　日
　　　　　　　　　刑事第四庭  審判長法　官　何玉鳳
　　　　　　　　　                  法  官  吳宗育
　　　　　　　　　                  法  官  李怡貞
以上正本與原本無異。
如不服本判決應於收受送達後20日內向本院提出上訴書狀，並應
敘述具體理由；其未敘述上訴理由者，應於上訴期間屆滿後20日
內向本院補提理由書（均須按他造當事人之人數附繕本）「切勿
逕送上級法院」。
                                    書記官  林鈺珣 
中　　華　　民　　國　　111 　年　　12　　月　　22　　日
附錄本案論罪科刑法條全文：　　　　　　　　　　　　　　　毒品危害防制條例第4條
製造、運輸、販賣第一級毒品者，處死刑或無期徒刑；處無期徒
刑者，得併科新臺幣3千萬元以下罰金。
製造、運輸、販賣第二級毒品者，處無期徒刑或10年以上有期徒
刑，得併科新臺幣1千5百萬元以下罰金。
製造、運輸、販賣第三級毒品者，處7年以上有期徒刑，得併科
新臺幣1千萬元以下罰金。
製造、運輸、販賣第四級毒品者，處5年以上12年以下有期徒刑
，得併科新臺幣5百萬元以下罰金。
製造、運輸、販賣專供製造或施用毒品之器具者，處1年以上7年
以下有期徒刑，得併科新臺幣1百50萬元以下罰金。
前五項之未遂犯罰之。
藥事法第83條
明知為偽藥或禁藥，而販賣、供應、調劑、運送、寄藏、牙保、
轉讓或意圖販賣而陳列者，處7年以下有期徒刑，得併科新臺幣5
千萬元以下罰金。
犯前項之罪，因而致人於死者，處7年以上有期徒刑，得併科新
臺幣1億元以下罰金；致重傷者，處3年以上12年以下有期徒刑，
得併科新臺幣7千5百萬元以下罰金。
因過失犯第1項之罪者，處2年以下有期徒刑、拘役或科新臺幣5
百萬元以下罰金。
第1項之未遂犯罰之。
　　　
附表一：販賣第二級毒品甲基安非他命
編號 買方 販賣毒品之時間、地點、聯絡方式、毒品價量、種類、販賣所得                   論罪科刑及沒收 備註 1 蔡政融 甲○○基於販賣第二級毒品甲基安非他命以營利之犯意，於110年9月20日19時39分許，以持用之門號0000000000號電話與蔡政融持用之門號0000000000號行動電話聯繫購毒事宜後，旋於同日19時39分之後某時許，在南投縣○○鄉○○街00○0號旁巷子內，以新臺幣3,000元之代價，販賣第二級毒品甲基安非他命1包與蔡政融，供蔡政融施用，蔡政融當場給付甲○○3,000元，其甲○○得款3,000元。 甲○○販賣第二級毒品，處有期徒刑伍年參月。未扣案之犯罪所得新臺幣參仟元沒收，於全部或一部不能沒收或不宜執行沒收時，追徵其價額。扣案如附表三編號1所示之物沒收。              即起訴書 附表一編號1    2 江建國 甲○○基於販賣第二級毒品甲基安非他命以營利之犯意，於110年9月17日10時27分許，以持用之門號0000000000號電話與江建國持用之門號0000000000號行動電話聯繫購毒事宜後，旋於同日10時37分許，在南投縣○○鄉○○路000○00號7-11合心門市，以新臺幣1,000元之代價，販賣第二級毒品甲基安非他命1包與江建國，供江建國施用，江建國當場給付甲○○1,000元，甲○○得款1,000元。 甲○○販賣第二級毒品，處有期徒刑伍年貳月。未扣案之犯罪所得新臺幣壹仟元沒收，於全部或一部不能沒收或不宜執行沒收時，追徵其價額。扣案如附表三編號1所示之物沒收。     即起訴書 附表一編號2-1   3 江建國 甲○○基於販賣第二級毒品甲基安非他命以營利之犯意，於110年9月21日11時01分許，以持用之門號0000000000號電話與江建國持用之門號0000000000號行動電話聯繫購毒事宜後，旋於同日12時10分許，在南投縣○○市○○路0000號附近139線道上大樟樹旁，以新臺幣1,500元之代價，販賣第二級毒品甲基安非他命1包與江建國，供江建國施用，江建國當場給付甲○○1,500元，甲○○得款1,500元。 甲○○販賣第二級毒品，處有期徒刑伍年貳月。未扣案之犯罪所得新臺幣壹仟伍佰元沒收，於全部或一部不能沒收或不宜執行沒收時，追徵其價額。扣案如附表三編號1所示之物沒收。            即起訴書 附表一編號2-2   4 江建國 甲○○基於販賣第二級毒品甲基安非他命以營利之犯意，於110年11月9日9時34分許，以持用之門號0000000000號電話與江建國持用之門號0000000000號行動電話聯繫購毒事宜後，旋於同日10時許，在南投縣○○鄉○○路000000號，以新臺幣3,000元之代價，販賣第二級毒品甲基安非他命1包與江建國，供江建國施用，江建國當場給付甲○○3,000元，甲○○得款3,000元。 甲○○販賣第二級毒品，處有期徒刑伍年參月。未扣案之犯罪所得新臺幣參仟元沒收，於全部或一部不能沒收或不宜執行沒收時，追徵其價額。扣案如附表三編號1所示之物沒收。            即起訴書 附表一編號2-3    5 江建國 甲○○基於販賣第二級毒品甲基安非他命以營利之犯意，於110年11月16日9時29分許，以持用之門號0000000000號電話與江建國持用之門號0000000000號行動電話聯繫購毒事宜後，旋於同日14時許，在南投縣○○市○○路000號南投醫院旁停車場，以新臺幣1,500元之代價，販賣第二級毒品甲基安非他命1包與江建國，供江建國施用，江建國當場給付甲○○1,500元，甲○○得款1,500元。 甲○○販賣第二級毒品，處有期徒刑伍年貳月。未扣案之犯罪所得新臺幣壹仟伍佰元沒收，於全部或一部不能沒收或不宜執行沒收時，追徵其價額。扣案如附表三編號1所示之物沒收。            即起訴書 附表一編號2-4    6 江建國 甲○○基於販賣第二級毒品甲基安非他命以營利之犯意，於111年2月15日11時04分許，以持用之門號0000000000號電話與江建國持用之門號0000000000號行動電話聯繫購毒事宜後，旋於同日12時40分許，在南投縣○○鄉○○路000000號，以新臺幣2,000元之代價，販賣第二級毒品甲基安非他命1包與江建國，供江建國施用，江建國當場給付甲○○2,000元，甲○○得款2,000元。  甲○○販賣第二級毒品，處有期徒刑伍年貳月。未扣案之犯罪所得新臺幣貳仟元沒收，於全部或一部不能沒收或不宜執行沒收時，追徵其價額。扣案如附表三編號1所示之物沒收。           即起訴書 附表一編號2-5    7 陳翰奕、陳志忠 甲○○基於販賣第二級毒品甲基安非他命以營利之犯意，於110年10月1日22時55分許，以持用之門號0000000000號電話與陳翰奕持用之門號0000000000號行動電話聯繫購毒事宜後，由陳志忠去交易，旋於同日23時許，在南投縣○○鄉○○路000000號，以新臺幣500元之代價，販賣第二級毒品安非他命1包與陳志忠，供陳志忠、陳翰奕施用，陳志忠當場給付甲○○500元，甲○○得款500元。 甲○○販賣第二級毒品，處有期徒刑伍年貳月。未扣案之犯罪所得新臺幣伍佰元沒收，於全部或一部不能沒收或不宜執行沒收時，追徵其價額。扣案如附表三編號1所示之物沒收。          即起訴書 附表一編號3-1     8 陳翰奕、陳志忠 甲○○基於販賣第二級毒品甲基安非他命以營利之犯意，於110年10月12日17時23分許，以持用之門號0000000000號電話與陳翰奕持用之門號0000000000號行動電話聯繫購毒事宜後，由陳翰奕去交易，旋於同日18時許，在南投縣○○鄉○○村○○巷00號聖天宮，以新臺幣500元之代價，販賣第二級毒品安非他命1包與陳翰奕，供陳志忠、陳翰奕施用，陳翰奕當場給付甲○○500元，甲○○得款500元。 甲○○販賣第二級毒品，處有期徒刑伍年貳月。未扣案之犯罪所得新臺幣伍佰元沒收，於全部或一部不能沒收或不宜執行沒收時，追徵其價額。扣案如附表三編號1所示之物沒收。           即起訴書 附表一編號3-2    9 陳翰奕、陳志忠 甲○○基於販賣第二級毒品甲基安非他命以營利之犯意，於110年10月18日10時56分許，以持用之門號0000000000號電話與陳翰奕持用之門號0000000000號行動電話聯繫購毒事宜後，由陳志忠去交易，旋於同日11時10分許，在南投縣○○鄉○○路000000號，以新臺幣500元之代價，販賣第二級毒品甲基安非他命1包與陳志忠，供陳志忠、陳翰奕施用，陳志忠當場給付甲○○500元，甲○○得款500元。 甲○○販賣第二級毒品，處有期徒刑伍年貳月。未扣案之犯罪所得新臺幣伍佰元沒收，於全部或一部不能沒收或不宜執行沒收時，追徵其價額。扣案如附表三編號1所示之物沒收。           即起訴書 附表一編號3-3    10 吳建樑 甲○○基於販賣第二級毒品甲基安非他命以營利之犯意，於110年9月28日14時33分許，以持用之門號0000000000號電話與吳建樑持用之門號0000000000號家用電話聯繫購毒事宜後，旋於同日14時50分許，在南投縣○○鄉○○路000000號，以新臺幣1,000元之代價，販賣第二級毒品甲基安非他命1包與吳建樑，供吳建樑施用，吳建樑當場給付甲○○1,000元，甲○○得款1,000元。 甲○○販賣第二級毒品，處有期徒刑伍年貳月。未扣案之犯罪所得新臺幣壹仟元沒收，於全部或一部不能沒收或不宜執行沒收時，追徵其價額。扣案如附表三編號1所示之物沒收。            即起訴書 附表一編號4-1    11 吳建樑 甲○○基於販賣第二級毒品甲基安非他命以營利之犯意，於110年9月30日14時50分許，以持用之門號0000000000號電話與吳建樑持用之門號0000000000號家用電話聯繫購毒事宜後，旋於同日15時05分許，在南投縣○○鄉○○路000000號，以新臺幣500元之代價，販賣第二級毒品甲基安非他命1包與吳建樑，供吳建樑施用，吳建樑當場給付甲○○500元，甲○○得款500元。 甲○○販賣第二級毒品，處有期徒刑伍年貳月。未扣案之犯罪所得新臺幣伍佰元沒收，於全部或一部不能沒收或不宜執行沒收時，追徵其價額。扣案如附表三編號所示之物沒收。            即起訴書 附表一編號4-2    12 吳建樑 甲○○基於販賣第二級毒品甲基安非他命以營利之犯意，於110年10月11日10時45分許，以持用之門號0000000000號電話與吳建樑持用之門號0000000000號家用電話聯繫購毒事宜後，旋於同日11時00分許，在南投縣○○鄉○○路000000號，以新臺幣500元之代價，販賣第二級毒品安非他命1包與吳建樑，供吳建樑施用，吳建樑當場給付甲○○500元，甲○○得款500元。 甲○○販賣第二級毒品，處有期徒刑伍年貳月。未扣案之犯罪所得新臺幣伍佰元沒收，於全部或一部不能沒收或不宜執行沒收時，追徵其價額。扣案如附表三編號1所示之物沒收。            即起訴書 附表一編號4-3    

附表二：轉讓禁藥甲基安非他命
編號 受讓者 轉讓毒品之時間、地點、聯絡方式、毒品價量、種類                   論罪科刑及沒收 備註 1 蔡昆整 甲○○基於轉讓禁藥甲基安非他命之犯意，於110年10月25日0時39分許，以持用之門號0000000000號行動電話與蔡昆整門號0000000000號行動電話聯繫後，旋於同日0時47分許，在南投縣○○鄉○○路000○00號統一超商合心門市，將甲基安非他命無償轉讓給蔡昆整施用。 甲○○轉讓禁藥，處有期徒刑柒月。扣案如附表三編號1所示之物沒收。   即起訴書 附表二編號1    2 張東源 甲○○基於轉讓禁藥甲基安非他命之犯意，於110年10月5日16時44分許，以持用之門號0000000000號行動電話與張東源門號0000000000號家用電話聯繫後，旋於同日17時00分許，在南投縣○○鄉○○路000000號，將甲基安非他命無償轉讓給張東源，供張東源當場施用。            甲○○轉讓禁藥，處有期徒刑柒月。扣案如附表三編號1所示之物沒收。    即起訴書 附表二編號2   

附表三：扣案物
編號 物品名稱 數量 備註  1 Funtouch OS行動電話（含門號0000000000號SIM卡一張、IEMI 1：000000000000000、IMEI 2：000000000000000） 一支 甲○○所有